高雄高等行政法院判決
　　　　　　　　　　　　　　　　　　　 94年度訴字第495號
　　　　　　　　　　　　　　　.
原　　　告　元利投資股份有限公司
代　表　人　甲○○
被　　　告　財政部高雄市國稅局
代　表　人　邱政茂局長
訴訟代理人　乙○○
上列當事人間因營利事業所得稅事件，原告不服財政部中華民國
九十四年四月二十九日台財訴字第○九四○○一三七八○○號訴
願決定，提起行政訴訟。本院判決如下：
　　主  文
原告之訴駁回。
訴訟費用由原告負擔。
    事  實
一、事實概要：
    緣原告八十九年度未分配盈餘申報，列報未分配盈餘新台幣
    （以下同）○元，經被告查核結果，以其八十九年度有轉投
    資於鼎台證券股份有限公司所獲分配股利淨額二○、七○五
    、九九九元，漏未併列八十九年度未分配盈餘申報，乃予核
    算不計入所得課稅之所得額併計後，核定未分配盈餘為二○
    、五一一、六七八元，除補徵稅額二、○五一、一六七元外
    ，並就其短漏報未分配盈餘二○、一四四、五二○元，處罰
    鍰八○五、七○○元，原告不服，申經復查結果，未獲變更
    ，提起訴願，亦遭駁回，遂提起本件行政訴訟。
二、兩造聲明：
  (一)原告未於準備程序及言詞辯論期日到場，惟據其所提之書狀
    聲明求為判決：
    (1)訴願決定及原處分（含復查決定）均撤銷。
    (2)訴訟費用由被告負擔。
  (二)被告聲明求為判決：
    如主文所示。
三、兩造主張之理由：
  甲、原告未於準備程序及言詞辯論期日到場，惟據其所提之書
      狀陳述如下：
    1.查原告本年度雖有免稅所得二○、三四五、二七七元，惟
      公司資金均用於購買股票（即長期投資），實際上帳上並
      無現金可供分配盈餘或繳納巨額稅款。
    2.又因兩稅合一制度規定繁雜，公司申報本年度未分配盈餘
      ，筆誤在所難免，並非故意短漏報，請求准予免罰。
  乙、被告主張之理由：
    1.查原告辦理本年度未分配盈餘申報，列報項次1.「結算申
      報自行依法調整後課稅所得額」為—三、○三二、三一四
      元，加上項次2.「當年度依所得稅法或其他法律規定減免
      所得稅之所得額」三、一三五、三○○元及項次3.「當年
      度依所得稅法或其他法律規定不記入所得課稅之所得額」
      二○○、七五七元，減除項次16.「已依公司法或其他法律
      規定由當年度盈餘提列之法定盈餘公積」三○、三七四元
      及項次十九「已由當年度盈餘分配之股利淨額」二七三、
      三六九元後，當年度之未分配盈餘申報為○元。惟原告八
      十九年度營利事業所得稅結算申報，經被告依書面審查核
      定課稅所得額為三一九、三四五元，加上項次2.「當年度
      依所得稅法規定減免所得稅之證券交易所得額」九、四二
      九、四八九元及項次3.「當年度依所得稅法規定（投資於
      鼎台證券股份有限公司所獲分配之股利淨額扣除分攤利息
      支出及營業費用）不計入所得課稅之所得額二○、三四五
      、二七七元，減除項目除原告原申報項目外，另減除八十
      九年度營利事業所得稅結算申報依法剔除利息支出八、六
      四○、○○○元後，據此核定本年度未分配盈餘為二○、
      五一一、六七八元，並依所得稅法第六十六條之九第一項
      規定就該未分配盈餘予以加徵百分之十營利事業所得稅二
      、○五一、一六七元，洵無不合。
    2.又原告八十九年度轉投資於鼎台證券股份有限公司所獲分
      配股利淨額二○、七○五、九九九元，被告扣除投資收益
      應分攤之利息支出及營業費用三六○、七二二元，核定不
      計入所得課稅之所得額為二○、三四五、二七七元，然原
      告於辦理未分配盈餘申報時，僅列報為二○○、七五七元
      ，經被告核定漏稅額二○、一四四、五二○元，並處以所
      漏稅額○‧四倍之罰鍰八○五、七○○元（計至百元止）
      ，依所得稅法第一百十條之二第一項規定，並無違誤。至
      原告主張因兩稅合一制度規定繁雜，公司申報本年度未分
      配盈餘，筆誤在所難免，並非故意短漏報，請求准予免罰
      云云，依司法院釋字第二七五號解釋意旨，應受行政罰之
      行為不以故意為限，過失仍應受罰，是其所訴無足採據。
  理  由
一、原告經合法通知，未於言詞辯論期日到場，核無行政訴訟法
    第二百十八條準用民事訴訟法第三百八十六條所列各款情形
    ，爰依被告之聲請，由其一造辯論而為判決。
二、按「自八十七年度起，營利事業當年度之盈餘未作分配者，
    應就該未分配盈餘加徵百分之十營利事業所得稅，不適用第
    七十六條之一規定。前項所稱未分配盈餘，係指經稽徵機關
    核定之課稅額，加計同年度依本法或其他法律規定減免所得
    稅之所得額、不計入所得課稅之所得額、已依第三十九條規
    定扣除之虧損及減除左列各款後之餘額：‧‧‧。」、「營
    利事業已依第一百零二條之二規定辦理申報，但有漏報或短
    報未分配盈餘者，處以所漏稅額一倍以下之罰鍰。」分別為
    所得稅法第六十六條之九第一項、第二項及第一百十條之二
    第一項所明定。
三、經查，原告八十九年度未分配盈餘申報，列報未分配盈餘○
    元，經被告查核結果，以其八十九年度有轉投資於鼎台證券
    股份有限公司所獲分配股利淨額二○、七○五、九九九元，
    漏未併列八十九年度未分配盈餘申報，乃予核算不計入所得
    課稅之所得額併計後，核定未分配盈餘為二○、五一一、六
    七八元，補徵稅額二、○五一、一六七元，並就其短漏報未
    分配盈餘二○、一四四、五二○元，漏稅額二、○一四、四
    五二元，處所漏稅額○．四倍之罰鍰八○五、七○○元（計
    至百元止），有被告九十三年七月三十日九十三年度財高國
    稅法違自第一Ｚ○○○○○○○○○號函及九十四年二月十
    六日財高國稅法字第○九四○○○一四九五號復查決定書附
    於原處分卷可稽，洵堪認定。而原告提起本件訴訟無非主張
    其資金均用於購買股票，實際上並無現金可繳納巨額稅款，
    請求暫緩繳納；又因兩稅合一制度規定繁雜，原告申報本年
    度未分配盈餘，筆誤在所難免，並非故意短漏報，請求准免
    罰云云，資為爭執。
四、惟查，據原處分卷附之九十年度營利事業所得稅審查報告書
    調帳查核審查報告書所示，原告辦理八十九年度未分配盈餘
    申報，列報項次1.「結算申報自行依法調整後課稅所得額」
    為—三、○三二、三一四元，加上項次2.「當年度依所得稅
    法或其他法律規定減免所得稅之所得額」三、一三五、三○
    ○元及項次3.「當年度依所得稅法或其他法律規定不記入所
    得課稅之所得額」二○○、七五七元，減除項次16.「已依公
    司法或其他法律規定由當年度盈餘提列之法定盈餘公積」三
    ○、三七四元及項次19.「已由當年度盈餘分配之股利淨額」
    二七三、三六九元後，當年度之未分配盈餘申報為○元。然
    原告八十九年度營利事業所得稅結算申報，經被告依書面審
    查核定課稅所得額為三一九、三四五元，加上項次2.「當年
    度依所得稅法規定減免所得稅之證券交易所得額」九、四二
    九、四八九元及項次3.「當年度依所得稅法規定（投資於鼎
    台證券股份有限公司所獲分配之股利淨額扣除分攤利息支出
    及營業費用）不計入所得課稅之所得額二○、三四五、二七
    七元，減除項目除原告原申報項目外，另減除八十九年度營
    利事業所得稅結算申報依法剔除利息支出八、六四○、○○
    ○元後，據此核定八十九年度未分配盈餘為二○、五一一、
    六七八元，並依所得稅法第六十六條之九第一項規定就該未
    分配盈餘予以加徵百分之十營利事業所得稅二、○五一、一
    六七元，揆諸首揭規定，並無不合。
五、又原告八十九年度未分配盈餘申報，列報未分配盈餘○元，
    經被告查得原告於八十九年度有轉投資於鼎台證券股公司所
    獲分配股利淨額二○、七○五、九九九元，漏未據以核算不
    計入所得課稅之所得額併列八十九年度未分配盈餘申報，違
    章事實明確，已詳如前述。則被告按原告短漏報未分配盈餘
    二○、一四四、五二○元，漏稅額二、○一四、四五二元，
    依首揭所得稅法第一百十條之二第一項規定，處以所漏稅額
    ○‧四倍之罰鍰八○五、七○○元（計至百元止），並無違
    誤。另依司法院釋字第二七五號解釋意旨，原告漏報系爭未
    分配盈餘，縱無故意，亦有應注意、能注意而疏未注意之過
    失甚明，仍應受處罰，是原告主張因兩稅合一制度規定繁雜
    ，原告申報本年度未分配盈餘，筆誤在所難免，並非故意短
    漏報，請求准予免罰云云，並不足採。
六、綜上所述，原告之主張並無可採。被告以原告八十九年度未
    分配盈餘申報，列報未分配盈餘○元，經被告以八十九年度
    有轉投資於鼎台證券股份有限公司所獲分配股利淨額二○、
    七○五、九九九元，漏未併列八十九年度未分配盈餘申報，
    乃予核算不計入所得課稅之所得額併計後，核定未分配盈餘
    為二○、五一一、六七八元，補徵稅額二、○五一、一六七
    元，並就其短漏報未分配盈餘二○、一四四、五二○元，處
    罰鍰八○五、七○○元，並無違誤。訴願決定予以維持，亦
    無不合。原告起訴請求撤銷訴願決定及原處分（含復查決定
    ），並無理由，應予駁回。
七、據上論結，本件原告之訴為無理由，依行政訴訟法第二百十
    八條、第一百九十五條第一項後段、第九十八條第三項前段
    、民事訴訟法第三百八十五條第一項前段，判決如主文。
中　　華　　民　　國　  94  　年　　9　 　月　  30  　日
　　　　        　第三庭審判長法　官　 邱政強
　　　　　　        　　　　　法　官　 李協明
                      　　    法　官   詹日賢
以上正本係照原本作成。
如不服本判決，應於判決送達後20日內向本院提出上訴書狀，其
未表明上訴理由者，應於提起上訴後20日內向本院提出上訴理由
書（須按對造人數附繕本）；如於本判決宣示或公告後送達前提
起上訴者，應於判決送達後20日內補提上訴理由書（須附繕本）
。未表明上訴理由者，逕以裁定駁回。
提起上訴應預繳送達用雙掛號郵票7份（每份34元）。
中　　華　　民　　國　　94　　年　 　9　　月　 30  　 日
　　　　　　　　　　　　　　　書記官   藍慶道
